hr-HR: Uzorak gazne površine gume za bicikl: Sitni profil (file tread); Kramponi; Mješoviti; Semi-slick; Glatki (slick); S čavlima; Ostalo
zh-CN: 自行车轮胎胎纹样式: 锉刀纹; 颗粒胎; 混合花纹; 半光头胎; 光头胎; 带钉; 其他
pt-BR: padrão da banda de rodagem do pneu para bicicleta: Banda de rodagem estilo lima; Com cravos; Misto; Semi-slick; Slick; Com pinos metálicos; Outro
ko: 자전거 타이어 트레드 패턴: 파일 트레드; 노비; 혼합형; 세미슬릭; 슬릭; 스터드; 기타
hu: Kerékpár-gumiabroncs futófelületének mintázata: Reszelő mintás; Bütykös; Vegyes; Félslick; Slick; Szöges; Egyéb
tr: Bisiklet lastiği diş deseni: Eğe desenli; Dişli; Karma; Yarı düz; Düz; Çivili; Diğer
lt-LT: Dviračio padangos protektoriaus raštas: Smulkus raštas; Grupėtas; Mišrus; Pusiau lygus; Lygus; Dygliuotas; Kita
da: Dækmønster på cykeldæk: Fildækmønster; Knoppede; Blandet; Semi-slick; Slick; Med pigge; Andet
sv: Cykeldäckens mönster: Filad slitbana; Nabbad; Blandad; Semi-slick; Slick; Dubbad; Övrigt
sl-SI: Vzorec profila kolesarske pnevmatike: Drobni profil; Čepast; Mešan; Polgladek; Gladek; Z žebljički; Drugo
nl: Fiets band profielpatroon: Vijlprofiel; Noppen; Gemengd; Semi-slick; Slick; Spikes; Anders
fr: Motif de la bande de roulement du pneu de vélo: Pointe de diamant; Crampons; Mixte; Semi-slick; Slick; Clouté; Autre
vi: Kiểu gai lốp xe đạp: Gai mịn; Gai lớn; Hỗn hợp; Bán trơn; Trơn; Gai đinh; Khác
it: Disegno del battistrada di uno pneumatico da bicicletta: A punta di diamante; Tassellato; Misto; Semi-slick; Slick; Chiodato; Altro
es: Patrón de la banda de rodadura del neumático para bicicleta: Dibujo de lima; De tacos; Mixto; Semiliso; Liso; Con clavos; Otro
pt-PT: Padrão de piso de pneu de bicicleta: Rasto em formato lima; Com tacos; Misto; Semi-slick; Slick; Com pregos; Outros
fi: Polkupyörän renkaan kulutuspintakuvio: Viilakuvio; Nappula; Yhdistelmä; Semi-slick; Slick; Nastoitettu; Muu
ru: Рисунок протектора велосипедной шины: Мелкая насечка; С грунтозацепами; Смешанный; Полуслик; Слик; Шипованный; Другое
bg-BG: Модел на грайфера на велосипедна гума: Ситна шарка; С грайфер; Смесена шарка; Полуслик; Слик (гладка); С шипове; Други
de: Reifenprofil des Fahrrads: Diamantprofil; Stollenprofil; Gemischt; Semi-Slick; Slick; Spikes; Sonstige
el: Σχέδιο πέλματος ελαστικού ποδηλάτου: Πέλμα File; Τρακτερωτό; Μικτό; Semi-slick; Slick; Με καρφιά; Άλλο
ro-RO: Modelul benzii de rulare a anvelopei de bicicletă: Profil fin (file tread); Cramponat; Mixt; Semi-slick; Slick; Cu ținte; Altele
pl: Wzór bieżnika opony rowerowej: Drobna kostka (file tread); Gruba kostka; Mieszany; Semi-slick; Slick (gładki); Z kolcami; Inny
en: Bicycle tire tread pattern: File tread; Knobby; Mixed; Semi-slick; Slick; Studded; Other
zh-TW: 自行車輪胎胎紋圖案: 銼紋; 顆粒胎; 混合; 半光頭胎; 光頭胎; 鑲釘胎; 其他
sk-SK: Vzor dezénu pneumatiky bicykla: Jemný vzor (file); Hrubý vzor (knobby); Zmiešaný; Semi-slick; Slick (hladký); S hrotmi; Iný
th: ลายดอกยางจักรยาน: ลายตะไบ; ลายวิบาก; ผสม; กึ่งเรียบ; เรียบ; ลายปุ่ม; อื่นๆ
cs: Vzorek dezénu jízdní pneumatiky: Jemný vzorek; Drapák; Smíšený; Semi-slick; Slick; S hroty; Jiné
nb: Sykkeldekkmønster: Fil-mønster; Knaster; Blandet; Semislick; Slick; Pigger; Annet
ja: 自転車のタイヤのトレッドパターン: ファイルトレッド; ノビー; ミックス; セミスリック; スリック; スタッド付き; その他